【裁判字號】    90,訴,266
【裁判日期】    900228
【裁判案由】    毒品危害防制條例
【裁判全文】
臺灣高雄地方法院刑事判決                            九十年度訴字第二六六號
    公  訴  人  臺灣高雄地方法院檢察署檢察官
    被      告  甲○○
右列被告因毒品危害防制條例案件，經檢察官提起公訴（八十九年度毒偵字第六六三
三號），本院判決如左：
    主  文
甲○○施用第一級毒品，處有期徒刑陸月，如易科罰金以參佰元折算壹日。
    事  實
一、甲○○前因違反毒品危害防制條例案件，經本院以八十九年度毒聲字第四七七五
    號裁定送觀察、勒戒後，認無繼續施用毒品之傾向，而由台灣高雄地方法院檢察
    署檢察官於八十九年六月三十日以八十九年度毒偵字第四三四二號處分不起訴確
    定。嗣甲○○復於不起訴處分後五年內，即八十九年九月二日上午九時二十分許
    回溯二十四小時內之某時，在不詳處所，施用第一級毒品海洛英一次，為警於八
    十九年九月二日上午九時二十分許，在高雄縣警察局仁武分局內查獲，經依本院
    八十九年度毒聲字第九０四０號裁定送台灣高雄看守所附設勒戒所觀察、勒戒後
    ，認有繼續施用毒品之傾向。
二、案經高雄縣警察局仁武分局報請臺灣高雄地方法院檢察署檢察官偵查起訴。
    理  由
一、訊據被告甲○○矢口否認有右開施用第一級毒品海洛因之犯行，辯稱：伊未施用
    第一級毒品海洛因云云。惟查，被告於民國八十九年九月二日上午九時二十分許
    ，在高雄縣警察局仁武分局內所採之尿液經送檢驗後，有第一級毒品海洛英陽性
    反應，此有長榮管理學院尿液檢驗成績書乙份附卷可稽。再海洛因施用入人體後
    水解還原成嗎啡，再循嗎啡之代謝方式排體外，亦據行政院衛生署藥物食品檢驗
    局七十三藥檢壹字第○三○二二一號函說明綦詳。另依醫學臨床實驗及根據英國
    藥學會出版Isolationand Indentification of Drugs 乙書第二九三頁載明：海
    洛因經注射入人體後，在體內迅速水解成6-MonoacetyI morp hine，再緩緩繼續
    水解成嗎啡，然後再循嗎啡之代謝方式排出，同書第四三一～四三二頁並載有：
    嗎啡經注射入人體後，約百分之五十以上於八小時內自尿中排出，至二十四小時
    排出約百分之九十，但四十八小時後仍有微量可檢出等語。此外，按通常健康成
    人一次注射嗎啡十五公絲，而以現行採用蟻醛酸試液及鉬鋑銨酸試液檢檢驗其尿
    液時，注射後八小時內所排尿液易於檢出；八小時至二十四小時，視其取尿時間
    及尿量多寡，可能檢出；至二十四小時以後所排之尿液，用上述方法已難檢出，
    亦據行政院衛生署藥物食品檢驗局七十三年十一月三十日 (73）藥檢壹字第○三
    ○二二一號函釋在案。則被告於該採尿時回溯二十四小時內某時，確有施用第一
    級毒品海洛因無訛，被告所辯顯係卸責之詞，不足採信。此外，被告前因施用毒
    品案件，經本院八十九年度毒聲字第四七七五號裁定送觀察、勒戒後，認無繼續
    施用毒品之傾向，由臺灣高雄地方法院檢察署檢察官於八十九年六月三十日，以
    八十九年度毒偵字第四三四二號處分不起訴確定，此有不起訴處分書在卷足憑。
    其於五年內再犯毒品危害防制條例第十條第一項之罪，經裁定送觀察勒戒，認有
    繼續施用毒品傾向，有本院八十九年度毒聲字第九0四0號裁定書及臺灣高雄看守
    所附設勒戒處所八十九年十二月二十八日高所坤戒勒字第五四九八號函送之證明
    書乙份附卷可稽。綜上，被告事證明確，應予依法論科。
二、核被告所為，係犯毒品危害防制條例第十條第一項之施用第一級毒品罪。其持有
    第一級毒品之行為已為施用行為所吸收，不另論持有毒品罪。審酌被告經觀察勒
    戒後仍再犯罪，顯見意志不堅，及其犯罪戕害自身，尚無害及他人，僅施用第一
    級毒品一次，犯後態度尚可等一切情狀，爰量處如主文所示之刑。又被告於行為
    後，刑法第四十一條業於九十年一月十二日公布生效，比較新舊法，以新法較有
    利於被告，依刑法第二條第一項前段之規定，應適用裁判時之法律，爰依裁判時
    之修正後刑法第四十一條第一項之規定，諭知被告易科罰金之折算標準，併此敘
    明。
據上論斷，應依刑事訴訟法第二百九十九條第一項前段，毒品危害防制條例第十條第
一項、第二十條第三項前段，刑法第二條第一項前段、第十一條前段、第四十一條第
一項，判決如主文。
本案經檢察官呂幸玲到庭執行職務。
中    華    民    國      九十      年       二       月      二十八    日
                                  臺灣高雄地方法院刑事庭
                                      法  官  黃建榮
右正本證明與原本無異。
如不服本判決，應於判決送達後十日內，向本院提出上訴狀。
                                      書記官  葛羽洪
中    華    民    國      九十      年        三      月        一      日


司法院資訊處製作；財團法人民間司法改革基金會備份。
